臺灣桃園地方法院刑事裁定　
111年度聲字第2373號
聲明異議人
即  受刑人  洪才欽



上列聲明異議人即受刑人因竊盜等案件，對於臺灣桃園地方檢察
署檢察官之執行指揮命令（執行指揮書案號：109年執更己字第1
224號）聲明異議，本院裁定如下：
    主  文
聲明異議駁回。
    理  由
一、聲明異議意旨略以：依刑法第51條第9款規定，依（同條）
    第5款至第7款所定之刑，應執行者為3年以上有期徒刑與拘
    役時，不執行拘役。聲明異議人即受刑人洪才欽前經本院以
    109年度聲字第591號裁定應執行拘役120日確定，並由臺灣
    桃園地方檢察署檢察官（下稱桃園地檢署）以109年度執更
    字第1224號指揮書（下稱系爭執行指揮書）執行，惟聲明異
    議人另經桃園地檢署檢察官以109年執更字第2497號、1323
    號、3240號指揮書，應執行有期徒刑超過3年以上，依法應
    毋庸再執行拘役，惟檢察官仍以109年度執更字第1224號執
    行指揮書，令聲明異議人執行拘役，於法有違，而具狀申請
    免予執行拘役等語。是聲明異議人雖具狀「申請拘役免除執
    行乙事」，惟究其真意，應係對桃園地檢署檢察官以109年
    度執更字第1224號指揮書執行拘役部分聲明異議，合先敘明
    。
二、按受刑人或其法定代理人或配偶以檢察官執行之指揮為不當
    者，得向諭知該裁判之法院聲明異議，刑事訴訟法第484條
    定有明文。次按裁判確定前犯數罪者，併合處罰之，刑法第
    50條第1項本文定有明文。又數罪併罰，依刑法第51條第5款
    至第8款所定之刑，併執行之。但應執行者為3年以上有期徒
    刑與拘役時，不執行拘役，刑法第51條第9款亦有明文。再
    刑法第51條第9款於94年修正時，立法理由謂「數罪併罰，
    應執行者為有期徒刑與拘役（依其文字及其立法精神，當包
    括：多數有期徒刑與多數拘役，經各別定執行刑後，應併執
    行者；多數有期徒刑經定執行刑，而與單一拘役應併執行者
    ；多數拘役經定執行刑而與單一有期徒刑應併執行者數種情
    形）時，因有期徒刑與拘役同屬自由刑，拘役刑期頗短，如
    與較長之有期徒刑併予執行，實無意義可言，宜採吸收主義
    ，不執行拘役」。於立法理由中已明白說明，只要合於數罪
    併罰之情形，多數拘役經定執行刑而與單一有期徒刑應併執
    行者之情形，仍有刑法第51條第9款但書之適用。
三、經查：
　㈠聲明異議人前因竊盜等案件，經本院以109年度聲字第1503號
    裁定應執行有期徒刑2年1月確定，並經桃園地檢署檢察官核
    發109年度執更字第2497號指揮書；又因偽造文書等案件，
    本院以109年度聲字第184號裁定應執行有期徒刑3年8月確定
    ，並經桃園地檢署檢察官核發109年度執更字第1323號指揮
    書；又因竊盜等案件，經本院以109年度聲字第2570號裁定
    應執行有期徒刑2年確定，並經桃園地檢署檢察官核發109年
    度執更字第3240號指揮書等情，有上開裁定暨附表及臺灣高
    等法院被告前案紀錄表等在卷可稽。從而，上開罪刑經本院
    裁定應執行有期徒刑3年以上者，僅有本院109年度聲字第18
    4號裁定，並由桃園地檢署檢察官核發109年度執更字第1323
    號指揮書執行。
　㈡又聲明異議人於本院109年度聲字第184號裁定所犯罪刑中，
    先後經本院以107年度簡字第307號判決、107年度審簡字第1
    171號判決、108年度審簡字第69號判決、108年度訴字第398
    號判決確定，而由本院裁定應執行有期徒刑3年8月確定，其
    中最早判決確定日為108年1月3日。而系爭執行指揮書執行
    本院109年度聲字第591號裁定應執行拘役120日，各罪犯罪
    日期分別為107年5月9日（本院107年度審簡字第1171、1172
    號判決判處拘役30日、15日）、107年7月14日（本院107年
    度簡上字第546號判決判處拘役30日）、107年3月14日、107
    年5月25日、107年5月26日（臺灣高等法院108年度上訴字第
    2739號判決判處拘役6日、50日、10日、6日）及108年2月1
    日（本院108年度壢簡字第708號判決判處拘役50日）。從而
    ，本院107年度審簡字第1171、1172號判決、107年度簡上字
    第546號判決及臺灣高等法院108年度上訴字第2739號判決，
    其犯罪日期均在本院109年度聲字第184號裁定各罪最早確定
    日期（即108年1月3日）前，依刑法第50條第1項本文之規定
    ，應併合處罰之，並參以上開說明，此部分拘役應不予執行
    ，而僅執行本院108年度壢簡字第708號判決判處之拘役50日
    。
　㈢經本院調取桃園地檢署108年度執更字第1224號卷，檢察官業
    已查明上開情節，簽請就本院107年度審簡字第1171、1172
    號判決、107年度簡上字第546號判決及臺灣高等法院108年
    度上訴字第2739號判決之拘役，依刑法第51條第9 款但書規
    定不予執行，並於執行指揮書之備註欄中記載：「3.本件編
    號1-7與本署109執更1323號3年8月合於定刑，餘執行編號8
    之拘役50日」，此有上開簽呈、執行指揮書可佐。從而，檢
    察官既已依法不執行上開拘役，故聲明異議人以檢察官未免
    除其拘役之執行，認執行指揮不當而聲明異議，為無理由，
    應予駁回。
四、應依刑事訴訟法第486 條，裁定如主文。
中　　華　　民　　國　　111 　年　　9 　　月　　16　　日
　　　　　　　　　刑事第十四庭  法　官　      劉得為
以上正本證明與原本無異。
如不服本裁定，應於裁定送達後5 日內向本院提出抗告狀。
　　　　　　　　　　　　　　　  書記官　　　　林思妤　　
中　　華　　民　　國　　111 　年　　9 　　月　　16　　日